臺灣臺中地方法院民事判決　九十三年度訴字第一六二二號
　　原　　　告　乙○○
　　　　　　　　甲○○
　　共　　　同
　　訴訟代理人　方文獻律師
　　被　　　告　丙○○
　　　　　　　　丁○○
右當事人間請求返還房屋事件，經本院於中華民國九十三年九月十六日言詞辯論終結
，判決如下：
　　 主      文
原告之訴及假執行之聲請均駁回。
訴訟費用由原告負擔。
     事實及理由
壹、兩造爭執要旨：
一、原告起訴主張：門牌號碼台中縣霧峰鄉○○村○○路二０號之房屋（下稱系爭房
    屋），為訴外人呂勝道（已於民國九十三年七月九日死亡）於六十年間向原台中
    縣示範林場承租土地所蓋建為其所有，嗣於六十二年間由呂勝道及其前妻即訴外
    人呂廖鳳（已於七十七年十二月一日死亡）將系爭房屋無償借貸予被告共同使用
    迄今，而原告為呂勝道之子女，呂勝道死亡後自應繼承其權利，今原告不願再將
    系爭房屋借予被告使用，並以起訴狀繕本送達被告時為終止無償使用借貸契約之
    意思表示，為此爰依借用物返還請求權之法律關係提起本訴等語。並聲明：(一)被
    告應連帶將系爭房屋返還予原告；(二)原告願供擔保，請准宣告假執行。
二、被告則以：呂勝道係於六十二年間將原為土造之房屋連同土地出賣予被告，並非
    被告所借用；且該土造房屋買受後不久即傾圯，被告於土地上另建新屋，九二一
    地震後又重新搭蓋二棟建物，但均非原有之建築等語資為抗辯。並聲明：如主文
    所示。
貳、得心證之理由：
一、當事人主張有利於己之事實者，就其事實有舉證之責任，民事訴訟法第二百七十
    七條前段定有明文；主張法律關係存在之當事人，須就該法律關係發生所須具備
    之特別要件，負舉證責任。原告主張系爭房屋乃其被繼承人呂勝道出借予被告使
    用之事實，既為被告否認，原告自應就該等有利於己之事實，負舉證責任。
二、原告就系爭房屋，為被告向呂勝道借用之事實，全然未能舉證以實其說。其次，
    呂勝道前固曾向台中縣示範林場承租台中縣霧峰鄉○○段第五之二四一地號等土
    地，並於承租之土地上建屋（門牌號碼原為台中縣霧峰鄉○○村○○路二０號）
    ，但該房屋業已於六十二年九月間連同土地承租權，出賣並移轉予被告丙○○之
    事實，除據被告提出買賣契約書、收據（均影本）為證外，並有台中縣政府九十
    三年九月三日府農林字第０九三０二三一七五四號函及該函檢送之前間作料總收
    底冊、土地變更事項卡、林地使用費總收底冊、租金調定底冊（檢送之證物均影
    本）可稽，足見呂勝道係出賣而非出借房屋，兩造間自無使用借貸關係存在。況
    且，系爭建物現有三棟，其中二棟係九二一地震後重新搭蓋，現已改編門牌號碼
    為台中縣霧峰鄉○村村○○路一００六號之事實，除有台中縣政府前開函文及其
    檢送之該府九十三年七月二日府農林字第０九三０一六九一三四號函影本可佐外
    ；另依被告提出之系爭房屋照片所示，系爭房屋之外觀尚稱新穎，顯非原告所陳
    係於六十二年間出借之老舊建物可比，自更難認為系爭房屋為呂勝道所出借，原
    告所陳，應屬無據。
三、系爭房屋既非呂勝道出借予被告，呂勝道之繼承人自無繼承其權利，而得終止使
    用借貸契約，請求返還借用物可言。從而原告本於借用物返還請求權之法律關係
    提起本訴，求為判決如聲明第一項所示，為無理由，應予駁回。
四、原告之訴既經駁回，其假執行之聲請亦失宣告之依據，應併駁回之。
肆、訴訟費用負擔之依據：民事訴訟法第七十八條、第八十五條第一項前段。
中　　　華　　　民　　　國　　九十三　　年　　　十　　　月　二十八　　　日
                              臺灣臺中地方法院民事第二庭
~B法      官　劉長宜
右為正本係照原本作成。
如對本判決上訴，須於判決送達後二十日內向本院提出上訴狀（須附繕本）。
中　　　華　　　民　　　國　　九十三　　年　　　十 　　　月　 二十八 　　日
~B法院書記官
